【裁判字號】    94,易,1867
【裁判日期】    950217
【裁判案由】    竊盜
【裁判全文】
臺灣臺北地方法院刑事判決              94年度易字第1867號
公  訴  人  臺灣臺北地方法院檢察署檢察官
被      告  乙○○
            丁○○
                    （現因另案於臺灣雲林第二監獄執行中，
上列被告等因竊盜案件，經檢察官提起公訴（九十四年度偵字第
一０三九四號）後，聲請改依協商程序而為判決，本院判決如下
：
    主      文
乙○○共同竊盜，處拘役拾日，如易科罰金，以佰元折算壹
日。
丁○○共同竊盜，處拘役伍拾玖日，如易科罰金，以佰元折算
壹日。
    事實及理由
一、犯罪事實：引用如附件之起訴書之記載。
二、證據：
  (一)被告乙○○、丁○○於本院審理時之自白。
  (二)證人即告訴人甲○○○之指訴（臺灣臺北地方法院檢察署九
    十二年度偵字第一四０九二號卷第十二頁參照）及證人丙○○於本院審理時之證述（本院九十五年二月十五日審判筆錄
    參照）。
  (三)贓物認領保管單及中華民國外僑居留證之相片各一張在卷可
    證（臺灣臺北地方法院檢察署九十二年度偵字第一四０九二
    號卷第十三頁及第十五頁參照）。
三、本件經檢察官與被告乙○○及丁○○於審判外達成協商之合
    意，且被告乙○○及丁○○均已認罪，其合意內容為：
  (一)被告乙○○願受科刑範圍為拘役拾日之宣告。
  (二)被告丁○○願受科刑範圍為拘役伍拾玖日之宣告。
    經查，上開協商合意並無刑事訴訟法第四百五十五條之四第
    一項所列情形之一，檢察官聲請改依協商程序而為判決，本
    院爰不經言詞辯論，於協商合意範圍內為協商判決，合予敘
    明。
四、應適用之法條：刑事訴訟法第四百五十五條之四第二項、第
    四百五十五條之八，刑法第二十八條、第三百二十條第一項
    、第四十一條第一項前段，罰金罰鍰提高標準條例第一條前
    段、第二條。
五、本判決除有刑事訴訟法第四百五十五條之四第一項第一款、
    第二款、第四款、第六款、第七款所定情形之一，或違反同
    條第二項規定者外，不得上訴。
六、如不服本件判決，得自收受判決送達之日起十日內，向本院
    提出上訴書狀，上訴於第二審法院。
中    華    民    國    95    年    2     月    17    日
                  刑事第九庭審判長法  官  蘇素娥
                                  法  官  葉珊谷
                                  法  官  林怡秀
本件正本證明與原本無異。
                                  書記官  林義盛
中    華    民    國    95    年    2     月    17    日
附件：
臺灣臺北地方法院檢察署檢察官起訴書
                                    94年度偵字第10394號
被      告  乙○○  男  43歲（民國○○年○月○日生）
                    住臺北市○○區○○街120巷1號2樓
                    居臺北市大安區○○○路○段171巷22號8
                      樓
                    國民身分證統一編號：Ｚ000000000號
            丁○○  男  34歲（民國○○年○月○○日生）
                    住臺北市大安區○○○路○段104之1號3樓
                    （另案在臺灣雲林第二監獄執行中）
                    國民身分證統一編號：Ｚ000000000號
上列被告等因竊盜案件，已經偵查終結，認應該提起公訴，茲將
犯罪事實及證據並所犯法條分敘如下：
        犯罪事實
一、乙○○與丁○○二人共同基於意圖為自己不法所有之犯意聯
    絡，於民國九十二年五月二十一日下午四時許，在臺北市○○區○○路四段十號七樓之仁愛醫院（現已改制為臺北市立
    聯合醫院仁愛院區）七三八號病房內，乘印尼籍看護工甲○○○（現已返國）為雇主丙○○之母親在浴室內沐浴之際，
    共同竊取其置於櫃子上之皮包一個（內有新臺幣一千三百元
    及泰幣一千元等現金、中華民國外僑居留證一張）及手機二
    支，得手後，由丁○○將上開竊得之財物攜回住處，乙○○
    則繼續佯裝照顧其母親而留在七三六號病房內；嗣因甲○○○發覺後通知丙○○處理，乙○○經丙○○詢問後將已剪斷
    之上開證件返還，始悉上情。
二、案經甲○○○訴由臺北市政府警察局大安分局報告偵辦。
        證據並所犯法條
一、訊據被告乙○○與丁○○二人均矢口否認有何竊盜犯嫌，被
    告乙○○辯稱：伊並未竊取甲○○○之上開財物，丁○○當
    時來醫院找伊借錢，伊表示沒錢，丁○○就留在外面走廊，
    嗣經雇主丙○○詢問後，伊幫忙去電給丁○○並前往其家中
    ，丁○○表示錢已花光，拿證件要伊返還云云。被告丁○○
    則以：伊當時有至醫院找乙○○聊天後即離開，事後乙○○
    有來電告知有財物遺失之事，並前來找伊，證件並非伊交與
    乙○○，係乙○○聲稱在垃圾桶撿到的，嗣因甲○○○提起
    告訴，乙○○就全部推給伊等語置辯。惟查，上開犯罪事實
    ，業據告訴人甲○○○於警詢時指訴綦詳，復有證人丙○○
    之證述，且有贓物認領保管單、中華民國外僑居留證之照片
    各一張在卷可佐；被告等前揭所辯，顯係事後互相推諉卸責
    、避重就輕之詞，委無足採。事證明確，被告等犯嫌均堪認
    定。
二、核被告二人所為，均係犯刑法第三百二十條第一項之竊盜罪
    嫌。被告等就上開犯行有犯意聯絡及行為分擔，應論以共同
    正犯。
    此    致
臺灣臺北地方法院
中    華    民    國    94    年    10    月    25    日
                              檢  察  官  周  治  正
本件正本證明與原本無異
中    華    民    國    94    年    11    月    11    日
                              書  記  官  方  淑  真


司法院資訊處製作；財團法人民間司法改革基金會備份。
